【裁判字號】    90,交上易,426
【裁判日期】    900726
【裁判案由】    過失傷害
【裁判全文】
臺灣高等法院臺南分院刑事判決               九十年度交上易字第四二六號   Ｇ
      上  訴  人
      即  被  告  甲  ○  ○
右上訴人因過失傷害案件，不服臺灣臺南地方法院八十九年度交易字第六五五號中華
民國九十年二月二日第一審判決（起訴案號：臺灣臺南地方法院檢察署八十九年度偵
字第九六九一號），提起上訴，本院判決如左：
      主      文
上訴駁回。
      事      實
一、甲○○於民國八十九年六月七日下午九時許，駕駛車牌號碼Ｄ五─五九九三號自
    用小客車，在台南市○○路○段、康樂街二二五巷交叉路口，停車後欲開車門時
    ，本應注意能注意，汽車向外開啟車門時，駕駛人應注意行人、車輛，並讓其先
    行，按其情節又非不能注意，竟疏未注意狀況，復未隨時採取必要之安全措施，
    適乙○○駕駛ＮＬＯ－五八七號重機車沿金華路由北向南駛至岔路口，因甲○○
    貿然開啟車門而閃煞不及撞及，使乙○○受有右腳背挫傷之傷害。
二、案經乙○○訴由台南市警察局第四分局移由台灣台南地方法院檢察署檢察官偵查
    起訴。
      理      由
一、訊據上訴人甲○○對於右揭時地駕車肇事之事實坦承不諱，核與告訴人乙○○指
    訴之情節相符，並有道路交通事故調查報告表（一）、（二）各一紙在卷可稽，
    告訴人受有上揭傷害，亦有診斷證明書二紙附卷可資佐證。按汽車駕駛人停車向
    外開啟車門時，應注意行人、車輛，並讓其先行，道路交通安全規則第一百十二
    條第一項第十五款定有明文，上訴人於右揭時地駕駛車輛，應注意能注意而不注
    意上開規定，以致肇事，上訴人之行為自有過失，上訴人自白與事實亦相符，應
    確有過失。被告過失行為與告訴人之傷害間復具有相當因果關係，事證明確，上
    訴人犯行堪以認定。
二、按上訴人因過失致告訴人受有傷害，所為係犯刑法第二百八十四條第一項前段之
    過失傷害罪。原審法院判決因認被告犯行事證明確，適用刑法第二百八十四條第
    一項前段、第四十一條第一項前段、罰金罰鍰提高標準條例第一條前段、第二條
    第一項之規定，並審酌被告素行、過失程度及犯罪後本院審理中告訴人同意被告
    請求減低賠償金額（新台幣十萬元），惟被告復數度失信未能到庭給付賠償，是
    被告所謂被害人要求巨額賠償致無法和解，顯非事實，原審因而量處有期徒刑伍
    月，併諭知易科罰金之折算標準，認事用法均無不合，量刑亦稱妥適，被告上訴
    意旨謂量刑過重，指摘原判決不當，並無可取，核無理由，應予駁回。
據上論結，應依刑事訴訟法第三百六十八條，判決如主文。
本案經檢察官劉榮堂到庭執行職務。
中    華    民    國      九十      年      七      月        廿六      日
  臺灣高等法院臺南分院刑事第四庭
                                      審判長法官  陳    義    仲
                                            法官  徐    財    福
                                            法官  宋    明    蒼
右正本證明與原本無異。
不得上訴。
                                      法院書記官  余    素    美
中    華    民    國      九十      年      七      月       三十       日
附錄本案論罪科刑法條全文：
刑法第二百八十四條第一項：因過失傷害人者，處六月以下有期徒刑、拘役或五百元
                          以下罰金，致重傷者，處一年以下有期徒刑、拘役或五
                          百元以下罰金。


司法院資訊處製作；財團法人民間司法改革基金會備份。
